【裁判字號】    91,訴,2676
【裁判日期】    920122
【裁判案由】    清償借款
【裁判全文】
臺灣臺南地方法院民事判決  九十一年度訴字第二六七六號
    原      告  亞太商業銀行股份有限公司
    法定代理人  乙  ○  ○
    訴訟代理人  丁  ○  ○
    被      告  丙  ○  ○
                            身.
                甲  ○  ○
                            身.
右當事人間請求清償借款事件，本院判決如左：
    主      文
被告應連帶給付原告新台幣佰貳拾伍萬貳仟肆佰零壹元，及自民國九十一年二月二
十三日起至清償日止，按年息百分之十點五二五計算之利息，並自民國九十一年三月
二十四日起至民國九十一年九月二十三日止，按上開利率百分之十，自民國九十一年
九月二十四日起至清償日止，按上開利率百分之二十計算之違約金。
訴訟費用由被告連帶負擔。
    事實及理由
一、本件原告起訴主張：被告丙○○於民國（下同）八十四年三月十四日，偕同被告
    甲○○為連帶保證人，向原告借得新台幣（下同）四百三十一萬元，借款期間約
    定自八十四年三月十四日起至九十一年三月十四日止，利息則按原告銀行基本放
    款利率計算按月計付，嗣後每滿三個月依原告當時之基本放款利率及加碼標準機
    動調整，若有一部遲延，即視為全部到期；且上開借款若逾期付息或到期未履行
    債務時，自逾期日起六個月以內，加付約定利率之百分之十，超過六個月以上，
    另加付約定利率百分之二十之違約金。詎被告丙○○上開借款未依約清償，經原
    告聲請本院強制執行受償部分款項後，尚欠本金佰貳拾伍萬貳仟肆佰零壹元及
    自九十一年二月二十三日起之利息與自九十一年三月二十四日起之違約金未付；
    而被告甲○○為該債務之連帶保證人，依法自亦應負連帶給付責任，並應連帶給
    付利息及違約金等語。並聲明：求為判決如主文所示。
二、被告丙○○就其曾向原告借得系爭款項一節並不爭執，惟辯稱：伊並不知尚欠原
    告多少債務，其現亦無資力清償等語。而被告甲○○則辯稱：其雖以連帶保證人
    之身分在借據上簽名，惟原告於徵信後即拒絕其擔任保證人，被告丙○○始另偕
    同訴外人黃國添為該借款之連帶保證人，其並非系爭借款契約之連帶保證人等語
    資為抗辯。並均聲明：求為判決駁回原告之訴。
三、原告主張之前開事實，業據其提出與所述相符之借據一紙及傳票二張為證，復經
    本院依職權調取本院九十年度執字第一一六六四號拍賣抵押物執行卷宗審閱無訛
    ，而被告等對該借據之真正均不爭執，參酌民事訴訟法第二百八十條第一項前段
    、第二項之規定，應堪信為真實。至被告甲○○雖執前開情詞置辯，惟按當事人
    主張有利於己之事實者，就其事實有舉證之責任；私文書應由舉證人證其真正，
    但他造於真正無爭執者不在此限，民事訴訟法二百七十七條前段、第三百五十七
    條分別定有明文。又契約成立後，債務人有依契約內容而為履行之義務；而主張
    常態事實者，就其事實無庸舉證，主張變態事者，應就變態事實負負舉證義務，
    此為舉證責任分配原則。本件被告甲○○對系爭借據上連帶保證人欄位上其簽名
    之真正既不否認，則自應推定該借據為真正，易言之，被告甲○○應為系爭借款
    契約之連帶保證人無訛，是被告甲○○辯稱原告嗣後拒絕其擔任連帶保證人云云
    ，揆諸前揭說明，自應就此有利於己之變態事實負舉證之責。然查，證人黃國添
    就被告甲○○是否為系爭借款契約之連帶保證人一節，並不知情；而被告丙○○
    雖附合被告甲○○之辯詞，惟被告甲○○既同意擔任系爭借款契約之連帶保證人
    ，則其與被告丙○○之情誼自非尋常，是尚難僅以被告丙○○之片面陳述即否定
    該私文書之效力，而被告甲○○復未能提出其他證據以證明原告拒絕其擔任系爭
    借款契約之連帶保證人，是被告甲○○所辯尚無足憑採。
四、又按保證債務之所謂連帶，係指保證人與主債務人負同一債務，對於債權人各負
    全部給付之責任者而言，此就民法第二百七十二條第一項規定連帶債務之文義參
    照觀之甚明（最高法院四十五年台上字第一四二六號、六十九年台上字第一九二
    四號判例參照）。本件主債務人即被告丙○○向原告借得本件款項後，既尚積欠
    三百二十五萬二千四百零一元及自九十一年二月二十三日起之利息與自九十一年
    三月二十四日起之違約金未清償，而被告甲○○為系爭借款之連帶保證人，從而
    ，原告本於消費借貸及連帶保證之法律關係，請求被告連帶清償如主文第一項所
    示之本金、利息及違約金，核無不合，應予准許。
五、據上論結，本件原告之訴為有理由，依民事訴訟法第八十五條第二項，判決如主
    文。
中      華      民      國    九十二    年      一      月    二十二    日
                                   臺灣臺南地方法院民事第二庭
~B法      官  洪  碧  雀
右為正本係照原本作成。
如對本判決上訴，須於判決送達後廿日內向本院提出上訴狀。
中      華      民      國    九十二    年      一      月    二十二    日
~B法院書記官  顏  惠  華


司法院資訊處製作；財團法人民間司法改革基金會備份。
